【裁判字號】    92,上易,14
【裁判日期】    920912
【裁判案由】    傷害等
【裁判全文】
臺灣高等法院花蓮分院刑事判決            九十二年度上易字第一四號
    上   訴   人  臺灣花蓮地方法院檢察署檢察官
    上訴人即被告  辛○○
    被        告  未○○
    上訴人即被告  癸○○
    右 六 人共同
    選 任 辯護人  丑○律師
    被        告  丙○○
    右 二 人共同
    選 任 辯護人  巳○○律師
    被        告  戊○○
    右 二 人共同
    選 任 辯護人  申○○律師
    被        告  午○○
    選 任 辯護人  吳明益律師
    被        告  子○○
右列上訴人等因被告等傷害等案件，不服臺灣花蓮地方法院八十九年度易字第五七五
號中華民國九十一年十一月六日第一審判決( 起訴案號：臺灣花蓮地方法院檢察署八
十八年度偵字第四四０七號 )，提起上訴，本院判決如左：
    主  文
上訴駁回。
    事  實
辛○○、己○○、乙○○、癸○○、甲○○與丁○○、庚○○於民國八十八年九月間
就讀花蓮縣壽豐鄉○○村○○路一號私立精鐘商業專科學校（下簡稱精鍾商專），為
該校一年級學生，渠等均住宿於精鍾商專學生宿舍Ｃ棟寢室，辛○○、己○○、乙○○、丁○○住Ｃ三○五室，癸○○住Ｃ五三九室，甲○○住Ｃ三三九室，庚○○住Ｃ
三○六室。緣乙○○於民國八十八年十月二十七日晚上於該寢室浴室內滑倒，因認丁○○生活習慣不佳所致，已心生不滿，且辛○○誤以同學羅文隆在外揚言將對其不利
，辛○○、乙○○、癸○○遂於同日十時三十分許質問丁○○是否道歉及羅文隆有無
恐嚇之事，因丁○○之答覆未盡滿意，辛○○、癸○○、乙○○竟共同基於傷害他人
身體之概括犯意，於翌日（二十八日）凌晨零時三十分許（公訴人誤載為十月二十七
日晚間十時三十分許），在Ｃ三○五室內，由乙○○以毛巾將丁○○雙眼矇住後，與
辛○○、癸○○共同摑打丁○○之臉頰，致其受有臉頰紅腫之傷害。嗣於同年月二十
八日晚間十時三十分就寢前，由辛○○、己○○先至Ｃ三０五找丁○○復至Ｃ三０六
找庚○○要求二人至Ｃ三○七寢室，辛○○、己○○、癸○○、甲○○、乙○○再度
質問羅文隆究竟有無對渠等不利，因渠等仍不滿丁○○、庚○○之回答，辛○○、癸○○、乙○○承前述傷害之犯意，夥同有傷害之概括犯意聯絡之甲○○、己○○，於
同年月二十九日凌晨零時許（公訴人誤載為十月二十八日晚間），由辛○○、甲○○
共同摑打丁○○之臉頰。嗣丁○○離開後，癸○○、甲○○、己○○復共同摑打庚○○之臉頰。致丁○○受有臉部紅腫、焦慮狀態；庚○○則受有疑器質性腦徵候群、憂
慮狀態之傷害。
案經被害人丁○○、庚○○委請張秉正律師訴由花蓮縣警察局吉安分局報請臺灣花蓮
地方法院檢察署檢察官偵查起訴。
    理  由
壹、上訴人辛○○、乙○○、己○○、癸○○、甲○○有罪部分：
一、訊之上訴人即被告甲○○對前開犯行均坦白承認，而上訴人即被告辛○○僅坦承
    於上開時、地連續摑打告訴人丁○○巴掌，然辯稱：「八十八年十月二十九日凌
    晨並未參與毆打庚○○之事」云云。上訴人即被告乙○○僅坦承於八十八年十月
    二十八日凌晨毆打丁○○，另辯稱：「十月二十九日凌晨並未在場」。上訴人即
    被告己○○固坦承同年十月二十九日凌晨打告訴人庚○○臉頰，然否認當日共同
    參與毆打丁○○。上訴人即被告癸○○僅坦承於同年十月二十九日打告訴人庚○○一巴掌，然矢口否認於十月二十八日毆打丁○○之情事，辯稱：「伊第一次未
    在場」云云。然查，被告辛○○、乙○○、癸○○先於八十八年十月二十八日凌
    晨（下簡稱第一天）共同對告訴人丁○○摑打臉頰，復於翌日凌晨（下簡稱第二
    天），被告乙○○、辛○○、己○○、癸○○、甲○○等五人先質問告訴人丁○○、庚○○後，由被告辛○○、甲○○毆打告訴人丁○○，另被告己○○、甲○○、癸○○歐打告訴人庚○○等情，業據告訴人丁○○、庚○○迭於警訊、原審
    偵審中及本院調查時指述甚詳，（告訴人丁○○陳述部分，見警卷第十、十三、
    十四頁，偵查卷第三十頁反面，原審卷(一)第二八、一○三、二一○、二一一頁、
    卷(二)第一二九頁。告訴人庚○○部分，見警卷第六頁，偵查卷第三一頁反面，原
    審卷(一)第二八、一○三、二一六頁、卷(二)第一三一頁）。而被告乙○○於第二天
    確實在Ｃ三○七室，亦據被告辛○○於偵查中證述在卷（見偵查卷第五一頁），
    且被告乙○○於偵查中亦自承伊第二天與丁○○吵架（見偵查卷第五二頁），故
    其所辯當天未在場等語，並不實在。被告癸○○雖辯稱第一天未毆打丁○○，然
    其自承當天與告訴人丁○○起口角（見偵查卷第五四頁）且經告訴人丁○○指訴
    其有加以毆打（見警卷第十三頁）故其辯稱未毆打等語，應屬卸責之詞。另被告
    癸○○於原審坦承十月二十八日以寶特瓶丟丁○○（原審(二)卷第八十五頁）、己○○第二天雖未毆打丁○○，但有打庚○○的胸（見原審卷(二)第一０三頁）被告
    辛○○、乙○○於第二天固未著手毆打庚○○，然觀諸被告癸○○、辛○○、己○○、乙○○與被告甲○○、癸○○共同質問告訴人丁○○、庚○○，並發生爭
    吵，嗣因不滿告訴人之言行，始予以毆打，顯見渠等就毆打告訴人丁○○、庚○○之行為應有犯意之聯絡及行為之分擔。此外，被告辛○○、乙○○、己○○、
    癸○○、甲○○等人因於校內發生上開犯行，立即經精鍾商專訓育委員會調查，
    被告辛○○、乙○○、己○○、癸○○、甲○○等人對事發經過均書立自白書，
    渠等亦承認犯錯，嗣於八十八年十一月十一日召開獎懲會議，對辛○○、乙○○
    、己○○、癸○○、甲○○處以二次大過，此據證人盛台元、蔡添成、壬○○於
    原審到庭證述在卷，並有精鍾商專九一鍾軍字第九一○○○○一三八三號函附之
    訓育委員會資料、獎懲委員會議記錄影本各一份在卷可參，而上開訓育委員會所
    為事實經過之描述，與本院認定相同，故被告辛○○、乙○○、己○○、癸○○
    、甲○○應有上開摑打告訴人等臉頰之行為。
二、雖辯護人以告訴人丁○○自承案發後未驗傷，只有紅腫，且紅腫尚非達成傷之程
    度，而告訴人丁○○、庚○○所謂有憂鬱狀態或疑器質性腦症候群，應非刑法傷
    害罪所保護客體，且在本案發生之前即有多次割腕自殺行為，足見其精神方面早
    有宿疾，並非因本案而生等語為辯。然按刑法傷害罪章所保護之法益乃個人身體
    法益，包括身體之完整性、身體之不可侵害性、生理機能健全與心理狀態之健康
    。故若傷害行為已侵害身體固有之完整狀態，縱無生理機能之損傷，然因身體完
    整性已受損，應屬輕傷。次按刑法上所謂之傷害，除對他人之身體為有形之生理
    機能破壞外（例如外傷），對於人之健康，即造成身體與精神之正常健全狀態有
    所損害，亦屬之，此觀刑法第二百七十七條之規定自明。經查，雖告訴人丁○○
    遭毆打後，未即刻驗傷，然證人即導師卯○○到庭證稱：當天丁○○找伊，說她
    被同學打，伊記得她眼角有受傷，類似小傷口等語（見原審卷(一)第二一七頁），
    是以，堪認告訴人丁○○陳稱其臉頰紅腫，應屬實在，又參諸上開傷害罪之說明
    可知，該罪係為保護個人身體法益，然紅腫已對其身體法益造成侵害，且紅腫應
    伴隨疼痛、不適感，故應屬成傷無訛。次查，告訴人丁○○有焦慮狀態，庚○○
    有憂鬱狀態及疑器質性腦徵候群等情，此有診斷證明書二份、病歷影本二份、財
    團法人長庚紀念醫院基隆分院九十長庚院基字第二三八二號函在卷可參，且證人
    即告訴人丁○○之主治醫師林淇祥於原審證稱：「（法官問：（診斷書上開立焦
    慮狀態，是否只是狀態之描述，還是一種疾病？）以我現在回想，當時她的狀態
    ，應該是屬於急性壓力症候群，是一種精神疾病，屬於焦慮疾患之一種，若這樣
    的情況持續一個月以上，就叫做創傷後壓力症候群。（法官問：當時診斷證明書
    在病名欄裡面，為何沒有記載急性壓力症候群，而填載焦慮狀態？）因為被害人
    的情形，還不到有急性壓力症候群所要求的四大症狀中解離的症狀，我是比較保
    留的只寫出焦慮狀態，但被害人的情形，已經可以到急性壓力症候群的狀態。當
    時被害人是因為沒有主述失真、失去自我感的狀態。（法官問：當時被害人無解
    離狀態，為何你剛才陳述，被害人屬於急性壓力症候群？）我是認為相近於急性
    壓力症候群。從被害人臉部表情及情緒反應，我會認為圍毆事件與焦慮狀態有非
    常強的關連性，但不能有百分之百的確定。（法官問：在精神科方面的專業訓練
    ，是否包含判斷焦慮狀態之背後所隱藏事件之真實性？）被害人有主述原因為何
    ，而且我在媒體上也瞭解被害人剛好是我的當事人，以及在就診時描述事件過程
    有一致性，看不出衝突，所以以此來判斷有關聯性。」等語（見原審卷(二)第一五
    三、一五四頁），是以，依上開證人所述，縱然無法百分之百之地確認告訴人丁○○引發焦慮與本案之關聯，但依其專業訓練，應可認兩者有很強之關聯，又告
    訴人丁○○當時已近似急性壓力症候群，而屬精神疾病之一種，此業已對其生理
    機能有所減損，當屬刑法上傷害罪所謂之「傷害他人之健康」。另告訴人庚○○
    之主治醫師陳志根、蕭正誠所為病情說明亦表示告訴人庚○○有憂鬱症，此有病
    情說明書二份可稽，而依前揭就傷害罪之說明，亦堪認告訴人庚○○所受疑器質
    性腦徵候群、憂鬱症應屬刑法上所謂之傷害，雖上開庚○○之病情說明書中均記
    載無法確認憂鬱症與本案之因果關係，然告訴人庚○○於本案發生前，並查無任
    何精神疾病或就診記錄，此有財團法人佛就慈濟醫院九十慈醫文字第一七六四號
    、行政院衛生署花蓮醫院九十花醫總字第六九三八號、行政院國軍退除役官兵輔
    導委員會台北榮民總醫院北總行字第九一一○三八一號、國立臺灣大學醫學院附
    設醫院九一校附醫密字第九一○○二○五七二○號函在卷可稽，是以，既然告訴
 人庚○○於本案發生前均查無任何精神疾病就診記錄，且參諸告訴人庚○○於案
    發後二日即割腕自殺，復於同年十一月一日經診斷為上開病症，故應認其上開病
    症與本案有直接之因果關係。至於證人壬○○雖於詰問中結證稱曾看到庚○○手
    臂有傷痕，與本件沒有關係，是自虐的行為云云，但該證人又證稱其係聽別人陳
    述，案發生之前，我不知道她有自虐的行為（見本院九十二年八月廿八日言詞辯
    論筆錄），是該證人之證言，並不能證明被害人庚○○在本案發生之前，即有精
    神疾病。縱上所述，被告辛○○、乙○○、己○○、癸○○、甲○○等人犯行堪
    以應予依法論科。
三、核被告辛○○、乙○○、己○○、癸○○、甲○○所為，均係犯刑法第二百七十
    七條第一項傷害罪。被告辛○○、乙○○、癸○○就第一天傷害告訴人丁○○之
    犯行，被告辛○○、己○○、乙○○、癸○○、甲○○就第二天之傷害告訴人丁○○、庚○○犯行，均有犯意聯絡及行為分擔，均論以共同正犯。被告辛○○、
    乙○○、癸○○、己○○、甲○○先後多次傷害犯行，均時間緊接，犯意概括，
    均依連續犯論處。原審法院因而適用上開法條審酌被告等人行為時尚屬年輕，於
    住校其間，竟未體認同儕應相互扶持之觀念，反因欠缺溝通或容忍，即共同對告
    訴人等為傷害犯行，此業已造成告訴人等內心無法抹滅之傷痕，且經校方懲戒後
    ，仍未記取教訓，於案發後多所矯飾，未即坦承犯行，對事實真相均多所隱瞞，
    且尚未對告訴人等賠償，犯罪後態度非佳等一切情狀，各量處有期徒刑三月，並
    諭知易科罰金之折算標準，以示懲儆。並以公訴意旨略以：被告辛○○出言恐嚇
    告訴人丁○○、庚○○稱：渠等係四海幫、竹聯幫份子，致林、洪二女心生畏懼
    ，因認被告辛○○、乙○○、己○○、癸○○、甲○○等人另涉犯刑法第三百零
    五條恐嚇罪嫌，固非無見。然按犯罪事實應依證據認定之，無證據不得推定其犯
    罪事實。刑事訴訟法第一百五十四條定有明文。認定不利於被告之事實，須依積
    極證據，苟積極證據不足為不利於被告事實認定時，即應為有利於被告之認定，
    更不必有何有利之證據（最高法院三十年上字第八一六號判例）；而所謂「積極
    證據足以為不利被告事實之認定」係指據為訴訟上證明之全盤證據資料，在客觀
    上已達於通常一般之人均不致於有所懷疑，而得確信被告確曾犯罪之程度，若未
    達到此一程度，而有合理懷疑之存在時，即無從為有罪之認定（最高法院七十六
    年台上字第四九八六號判例）。經查：公訴意旨以被告等人另犯恐嚇罪嫌，無非
    僅以告訴人之單一指述為憑，其餘均無任何積極證據。而告訴人丁○○、庚○○
    就其如何遭恐嚇等情，指訴亦非相同，其中告訴人丁○○先指稱：「辛○○說是
    四海幫的，乙○○說她男朋友是花蓮人」等語（見警卷第九頁、偵查卷第三十頁
    背面），復改稱：「辛○○說她男朋友是竹聯幫、四海幫」（見警卷第十四頁、
    原審卷(一)第二一五頁），其指訴已差異甚遠。又其雖另於警訊中陳稱：「辛○○
    並手拿燈管恐嚇我說，沒有叫你吞燈管就不錯了、己○○說要拿烤肉夾夾你胸部
    ，要把你和庚○○嘴上貼嘴很賤，甲○○說有沒有看過把頭塞到馬桶連大便沖水
    ，並打你衣服扒光，邊打邊給男生看」云云，然此部分非屬公訴人起訴所認定之
    犯罪事實，堪認告訴人丁○○上開所指，即未據公訴人所採認。另告訴人庚○○
    則稱：「甲○○說她有很多在地花蓮朋友，如果今天的事，你告訴別人就讓你走
    不出精鍾大門」（見警卷第二頁），此部分亦未經公訴人起訴認定犯嫌，故是否
    屬實，應屬可疑，另告訴人庚○○僅泛稱：「他們全部的人都有恐嚇，她們說她
    們認識竹聯幫及四海幫，有人說她男友是警察，講恐嚇的話是辛○○、辰○○（
    無罪理由後敘）、乙○○（見原審卷(一)第二一五頁），並未能指稱究竟何人說何
    話語，且縱使單純告以四海幫、竹聯幫、朋友為花蓮人、警察等語，若未告以任
    何將來惡害之通知，客觀上尚難使人生畏怖之心，故仍難認該當刑法恐嚇罪之構
    成要件。故此部分未能認定被告辛○○、乙○○、己○○、癸○○、甲○○有何
    恐嚇犯行，此部分之犯罪嫌疑應不足，然因公訴人認恐嚇罪嫌與本件傷害罪有牽
    連犯之裁判上一罪關係，故此部分不另為無罪之諭知，認事用法及量刑，均無不
    當。上訴人辛○○、乙○○、己○○、癸○○、甲○○等上訴意旨否認犯罪，檢
    察官上訴意旨以量刑過輕及其餘部分應判有罪云云各自指摘原判決關於前開部分
    不當求為撤銷改判，為無理由，此部分上訴應予駁回。
四、至公訴人以告訴人丁○○因此受有左顳區瘀傷三乘三公分；右顳區瘀傷二乘二公
    分、胸部挫傷之傷害，並有診斷證明書一份足參（見警卷第五八頁），然查該份
    診斷書記載之病名，係告訴人丁○○於八十八年十一月十日應診所驗得之傷害，
    距離本件案發時間已有十餘日，且經原審函請開立該診斷書之主治醫師說明，此
    經行政院衛生署豐原醫院以九一豐醫病字第四八四九號函覆稱：「．．．當時並
    未提及受傷原因及時間。根據傷口無法確定受傷的時間，一般瘀傷大多可於一週
    內消退，但若範圍較大較深或是受傷後處理不當，也許兩、三週仍存在未消退」
    等詞，此有該函在卷可參，是以若依告訴人丁○○受害情節來認定，應認其傷勢
    範圍非大，否則於翌日上學時，師長應能自其臉部受傷情形即時察覺上情，又告
    訴人丁○○對其胸部有無被打等情，說詞反覆不一，故上開診斷書應不能作為證
    明告訴人丁○○成傷之證據，併予敘明。
貳、被告丙○○、戊○○、寅○○、辰○○、午○○、未○○、子○○部分：
一、公訴意旨略以：被告丙○○、戊○○、寅○○、辰○○、午○○、未○○、子○○與被告辛○○、己○○、乙○○、癸○○、甲○○共同基於傷害之概括犯意，
    於八十八年十月二十七日晚間十時三十分許，至精鍾商專學生宿舍Ｃ三○五室，
    由被告辰○○質問告訴人丁○○，於二十七日下午在校園與告訴人庚○○及乙名
    男同學聊天時，該名男同學有提及要打人等語，究係欲毆打何人，惟被告乙○○
    認告訴人丁○○不可能提供滿意的答案，遂提議毆打丁○○，乃將其雙眼矇住，
    由被告戊○○、辰○○、丙○○、寅○○、癸○○、午○○與被告辛○○、己○○、乙○○等人，或負責把風，或負責動手毆打告訴人丁○○。被告辛○○於十
    月二十八日晚間復找丁○○、庚○○，要求渠等至Ｃ三○七室；被告丙○○、戊○○、寅○○、辰○○、午○○、未○○、子○○竟與被告辛○○、乙○○、己○○、癸○○、甲○○等人共同基於傷害及恐嚇之故意，由癸○○、辛○○、甲○○動手毆打丁○○；另由被告己○○、癸○○、甲○○動手毆打庚○○。被告
    辛○○並出言恐嚇林、洪二女稱：渠等係四海幫、竹聯幫份子；被告則辰○○則
    稱渠男友係警察，此事交由渠處理即可，並要求林、洪二女不可將此事告訴他人
    ，否則要讓林、洪二女出不了精鍾大門，人都叫好了等語，致林、洪二女心生畏
    懼。因認被告丙○○、戊○○、寅○○、辰○○、午○○、未○○、子○○均犯
    有刑法第二百七十七條第一項傷害罪嫌、第三百零五條之恐嚇罪嫌等語。
二、按犯罪事實應依證據認定之，無證據不得推定其犯罪事實。又不能證明被告犯罪
    者，應諭知無罪之判決。刑事訴訟法第一百五十四條、第三百零一條第一項分別
    定有明文。認定不利於被告之事實，須依積極證據，苟積極證據不足為不利於被
    告事實認定時，即應為有利於被告之認定，更不必有何有利之證據（最高法院三
    十年上字第八一六號判例）；而所謂「積極證據足以為不利被告事實之認定」係
    指據為訴訟上證明之全盤證據資料，在客觀上已達於通常一般之人均不致於有所
    懷疑，而得確信被告確曾犯罪之程度，若未達到此一程度，而有合理懷疑之存在
    時，即無從為有罪之認定（最高法院七十六年台上字第四九八六號判例）。又查
    告訴人之告訴，係以使被告受刑事訴追為目的，是其陳述是否與事實相符，仍應
    調查其他證據以資審理（見最高法院五十二年台上字第一三○○號判例）。
三、訊據被告丙○○、戊○○、寅○○、辰○○、午○○、未○○、子○○（下簡稱
    被告丙○○等人）均矢口否認上開犯行，被告丙○○辯稱：伊住在Ｃ三○五室，
    所以第一天在自己之寢室，第二天有進出Ｃ三○七室，但沒有恐嚇或打人等語。
    被告戊○○則辯稱：第一天有至Ｃ三○五室二次，送完水果就離開，第二天在自
    己之寢室Ｃ三○七室，熄燈後在床上睡覺等語。被告寅○○辯稱：第一天伊陪戊○○拿衣服去脫水，在Ｃ三○五室門口等她，之後我們就回自己的寢室，第二天
   在Ｃ三○七室是自己的寢室，熄燈後也睡覺了，不清楚誰在我們的寢室等詞。被
    告辰○○辯稱：第一天伊沒有打丁○○，但只有問她羅文隆是否要恐嚇我們，問
    完就離開，第二天伊在三○七寢室睡覺，並沒有看到何人打告訴人。被告午○○
    辯稱：伊沒有恐嚇及傷害她們。被告未○○辯稱第一天伊不在場，第二天伊去找
    辛○○、己○○、甲○○，因為伊十月二十九日生日，凌晨時就叫她們過來，之
    後就離開寢室。被告子○○辯稱：伊沒有傷害及恐嚇她們，第二天我在自己的寢
    室，我已經上床睡覺了。經查，公訴人認被告丙○○、戊○○、寅○○、辰○○
    、午○○、未○○、子○○犯有傷害及恐嚇罪嫌，無非僅以告訴人之指訴，及渠
    等當時在場為憑據，然查：
（一）被告丙○○住Ｃ三○五室，被告戊○○、辰○○、寅○○、午○○、子○○住
      Ｃ三○七室，被告未○○住Ｃ三六二室，其生日確為十月二十九日，合先敘明
      。是以，被告丙○○於第一天在其宿舍內應甚為合理，而被告戊○○、辰○○
      、寅○○、午○○、子○○於第二天在其個人寢室，亦非能因此斷言亦參與毆
      打之犯行，另被告未○○因過生日，故曾至Ｃ三○七室與同學談論生日之事，
      則不無可能。次觀諸告訴人丁○○於於歷次指訴中均僅泛稱：第一天乙○○拿
      毛巾矇伊眼睛，第二天辛○○、甲○○、癸○○聯手毆打伊，其他人在旁恐嚇
      或助陣等語，而告訴人庚○○亦僅指稱：遭己○○、甲○○、癸○○毆打，其
      他人在場附和並恐嚇等詞，然渠等並未能指認被告丙○○等人與被告辛○○、
      乙○○、己○○、癸○○、甲○○間有何犯意聯絡及行為之分擔。且依卷內事
      證，客觀上亦無法確認被告丙○○等人有何傷害或恐嚇犯意。是以，未能因被
      告丙○○等人均自承在場，即認定渠等與被告辛○○、乙○○、己○○、癸○○、甲○○有何傷害犯意之聯絡。
（二）又公訴人起訴被告辛○○、乙○○、己○○、癸○○、甲○○涉有恐嚇罪嫌，
      渠等之犯罪嫌疑不足，已如前述（見壹、四所述）。依告訴人丁○○指稱：「
      辛○○說是四海幫的，乙○○說她男朋友是花蓮人」、「辛○○說她男朋友是
      竹聯幫、四海幫」、「辰○○說她男朋友是警察，幾乎他們每一人均說：不可
      將今天之事說出去，否則讓你出不了精鍾大門，我們人都叫好了」、「丙○○
      說她男友是花蓮人，如果得不到滿意答案，就讓你出不了精鍾大門」。另告訴
 人庚○○則指稱：「甲○○說她有很多在地花蓮朋友，如果今天的事，你告訴
      別人就讓你走不出精鍾大門」，「他們全部的人都有恐嚇，她們說她們認識竹
      聯幫及四海幫，有人說她男友是警察，講恐嚇的話是辛○○、辰○○、乙○○
      」，然查，告訴人等除指明辛○○、乙○○、甲○○外，其餘僅提及被告辰○○、丙○○曾陳稱其男友為警察或花蓮人等語，其餘就被告戊○○、寅○○、
      午○○、子○○、未○○究竟有無任何對告訴人等不利之表示，均未提及，故
      公訴人僅以被告戊○○、辰○○、寅○○、午○○、子○○、未○○在場，即
      認定渠等亦有恐嚇，亦無實據。況告訴人等所指稱恐嚇之情節或話語均有不同
      ，且兩人指訴內容亦非相符，故在缺乏積極事證下，恐難認定被告丙○○等人
      有如公訴人所指之恐嚇犯行。此外查無積極證據證明被告丙○○等人有何公訴
      人所指之傷害、恐嚇犯行，被告丙○○、戊○○、寅○○、辰○○、午○○、
      未○○、子○○等此部分之犯罪即屬不能證明，原審因而就此部分諭知被告等
      無罪之判決，核無不當。檢察官仍執陳詞，認被告丙○○等七人有前開之犯行
      ，指摘原判決關於此部分不當，為無理由，此部分上訴亦應予以駁回。
、被告辛○○、乙○○、己○○、甲○○、癸○○等之辯護人聲請再訊問被害人丁○○、庚○○、證人林淇祥（醫師）、蕭正誠（醫師）、陳志桹（醫師）等人並
    予詰問，惟查上開被害人二人，已於警訊、原審偵審中及本院調查時指證甚詳，
    證人林淇祥已經原審訊問陳述明確，自無再予傳訊之必要，證人蕭正誠及陳志桹
    均為長庚紀念醫院基隆分院醫師，係被害人庚○○之治療醫師，關於該兩證人應
    證事項，已有診斷書、病歷影本及長庚紀念醫院基隆分院九十年長庚院基字第二
    三八二號函在原審卷可稽，並經原審查明庚○○在本案發生前，並無因任何精神
    疾病或就診記錄（參見原審卷慈濟醫院九十慈醫文字第一七六四號、行政院衛生
    署花蓮醫院九十花醫總字第六九三八號、行政院國軍退除役官兵輔導委員會台北
    榮民總醫院北總行字第九一一０三八一號、國立台灣大學醫學院附設醫院九一校
    附醫密字第九一００二０五七二０號函），是上開兩證人之待證事實已明，核無
    傳訊必要，至於告訴代理人指稱被告等更犯刑法第三百零二條及第三百零四條之
    罪一節，因被告等與被害人均住學校宿舍，三０五、三０六、三０七均相鄰，被
    告等僅係要求告訴人等至其寢室說明而已，並無剝奪告訴人行動自由之情事，亦
    無施以強暴、脅迫或他法，使告訴人行無義務之事或有妨害被害人自由之犯行，
    告訴人代理人所指自屬誤會，併此明。
據上論斷：應依刑事訴訟法第三百六十八條判決如主文。
本案經檢察官崔紀鎮到庭執行職務。
中      華      民      國      九十二    年     九     月     十二     日
                                    審判長法官  謝  志  揚
                                          法官  陳  淑  媛
                                          法官  莊  謙  崇
右正本證明與原本無異。
本件不得上訴。
                                        書記官  林  明  智
中      華      民      國      九十二    年     九     月     十五     日


司法院資訊處製作；財團法人民間司法改革基金會備份。
